臺灣高雄地方法院刑事判決　　　　　　　 99年度訴字第881號
公　訴　人　臺灣高雄地方法院檢察署檢察官
被　　　告　陳美玲
上列被告因偽造有價證券等案件，經檢察官提起公訴（98年度偵
字第9407號、第21813 號），因於本院準備程序中為有罪之陳述
，經合議庭裁定依簡式審判程序審理，判決如下：
    主  文
陳美玲行使偽造有價證券，處有期徒刑貳年捌月，並免其刑之全
部之執行。未扣案偽造之面額壹佰元美鈔，共計肆仟張，均沒收
之。
    事  實
一、陳美玲與鄭士斌係男女朋友關係，並同住於高雄市○○區○
    ○街174 巷1 號5 樓。緣鄭士斌於民國96年7 、8 月間某日
    ，在高雄市○○區○○路91、93號其所經營之果汁店內，明
    知姓名年籍不詳自稱「王董」（綽號「國仔」，下稱「王董
    」）之成年男子所交付具有流通性之百元美鈔（Supernote
    ，下稱超級美鈔）4,000 張係屬偽造，竟基於意圖供行使之
    用而收集之（鄭士斌涉犯刑法第201 條第2 項後段之意圖供
    行使之用，而收集、交付偽造有價證券罪，業經本院判處有
    期徒刑2 年6 月，現因上訴由臺灣高等法院高雄分院審理中
    ）。嗣於97年農曆年間，因鄭士斌上開果汁店欲結束營業，
    於整理時經其女友陳美玲發現上開之超級美鈔，並由鄭士斌
    告知該4,000 張美鈔係屬偽造後，渠等明知該超級美鈔係屬
    違禁物品，未經報請主管機關核准不得私運出口，竟共同基
    於私運管制物品出口及意圖供行使之用之犯意聯絡，先由鄭
    士斌於97年7 月初某日，至不詳雜貨店購買黑色書套及不詳
    五金行購買紙箱後，於97年7 月5 日與陳美玲在高雄市○○
    區○○街174 巷1 號5 樓住處內，共同將超級美鈔3,800 張
    分別裝入4 個黑色書套（其中3 個黑色書套內各有超級美鈔
    10疊、每疊100 張、各1,000 張，另1 個黑色書套內有8 疊
    、每疊100 張、共800 張，總計3,800 張），再放入上開所
    購買之紙箱內，並在該紙箱之黑色書套上放入20包乾燥海產
    （即干貝糖）欲作為掩飾。待裝箱完畢後，鄭士斌旋即於同
    日前往位在高雄市○○路上之中華郵政股份有限公司（下稱
    中華郵政公司），並在臺灣郵政國際快捷郵件運送單上填寫
    ：「寄件人：JENG SU BIN （即鄭士斌）、地址：5F NO. 1
    LANE 174, KANPIN STREET,SAOKANG DISTRICT,KAOSHIUNG,
    TAIWAN（即高雄市○○區○○街174 巷1 號5 樓）、電話：
    0000000000、收件人：CHEN-MEI-LING （即陳美玲）、地址
    ：325 FLORENCE St.SUNNY VELE CA94086,U.S.A. 、電話：
    0000000000」、「內裝物品為CANDY 、BOOKS 」後，將該包
    裹委託不知情之中華郵政公司寄送至美國加州，欲供陳美玲
    至美國使用。另陳美玲於97年7 月7 日攜帶前揭剩餘之200
    張超級美鈔，經高雄國際航空站出境前往美國，並基於行使
    偽造有價證券之犯意，於97年7 月15日前某日，持上開超級
    美鈔至美國加州Santa Clara 之Westfiel d購物中心購買
    Coach 、LV、Footlocker及Bath & Body Works 等廠牌之高
    價商品，及至Costco、Marina超市購買電腦及食物。因上開
    郵寄至美國裝有偽造百元美鈔之物件，經美國舊金山國際機
    場「海關暨邊境保護局（Customs and Border Protection
    ）」農業專家進行包裹檢查時察覺有異，乃通知美國秘勤局
    （United States Secret Service）偵查員進行調查，並發
    現該郵件內所裝之美鈔應屬偽造後，立即在美國秘勤局偵查
    員實施控制下，於97年7 月15日陳美玲領取該包裹時將之逮
    捕，並扣得上開郵寄及陳美玲攜帶入境花費剩餘之超級美鈔
    。嗣美國秘勤局將上情轉知我國內政部警政署刑事警察局國
    際刑警科後，海巡署南巡局高雄市機動查緝隊即持本院核發
    之搜索票，前往高雄市○○區○○街174 巷1 號5 樓鄭士斌
    之住處執行搜索，並扣得與本案無關之行動電話5 支、SIM
    卡5 張、驗鈔燈1 臺、放大鏡檯燈1 臺及放大鏡1 支等物。
二、案經內政部警政署刑事警察局、高雄市政府警察局鹽埕分局
    報告臺灣高雄地方法院檢察署檢察官偵查起訴。
    理  由
壹、程序部分：
一、按犯罪之行為或結果，有一在中華民國領域內者，為在中華
    民國領域內犯罪，刑法第4 條定有明文。是依犯罪之態樣，
    牽連犯、連續犯之裁判上一罪，或接續犯、繼續犯、吸收犯
    （吸收關係）等實質上一罪之案件，有全部一部關係，而有
    一在中華民國境內為之者，即應適用我國刑法處罰；再依犯
    罪之參與型態，有1 人單獨為之，有2 人以上為之者，若2
    人以上共犯牽連犯之裁判上一罪，或共犯實質上一罪，其所
    犯之罪復有全部一部情形，且有一部在國內、一部在國外為
    之，亦應有刑法第4 條之適用，此有最高法院85年度臺上字
    第3263號判決意旨足參。又美鈔在國內交易上既有流通效力
    ，自屬有價證券之一種（司法院35年院解字第3291號解釋及
    最高法院80年度臺上字第5719號判決意旨參照）；而凡在中
    華民國領域外犯刑法第201 條至第202 條之偽造有價證券罪
    ，適用刑法之規定，亦為刑法第5 條第6 款所明定。經查，
    被告陳美玲知悉同案被告鄭士斌所收集之百元美鈔共計4,00
    0 張係屬偽造後，仍與同案被告鄭士斌共同基於意圖供行使
    之用及私運管制物品出口之犯意聯絡，將其中超級美鈔3,80
    0 張分別裝入4 個黑色書套內，並置放於紙箱後，委由不知
    情之中華郵政公司郵寄至上開美國加州地區，另200 張超級
    美鈔則由被告基於行使偽造有價證券之犯意，攜帶入境美國
    ，並持以行使購物等行為，顯已開始著手實施犯罪，且犯罪
    行為之一部，係於我國領域內，另所犯之行使偽造有價證券
    罪，雖行為及結果地均於美國加州地區，非在我國司法主權
    所管轄之區域內，惟其所犯之罪係刑法第5 條第6 款規定屬
    地原則之例外情形，故揆諸前開規定及說明，被告所犯之罪
    ，我國應有刑事審判權，合先敘明。
二、按本案被告所犯，係死刑、無期徒刑、最輕本刑為3 年以上
    有期徒刑以外之罪，因其於準備程序就前揭被訴事實為有罪
    之陳述，且經告知簡式審判程序之旨，並聽取其與公訴人之
    意見後，本院認無不得或不宜改依簡式審判程序進行之處，
    爰依刑事訴訟法第273 條之1 第1 項、第284 條之1 ，裁定
    由受命法官獨任進行簡式審判程序。
貳、實體部分：
一、上開事實，業據被告於本院審理時坦承不諱，亦有被告於美
    國加州地區經逮捕後訊問之中英文筆錄對照表1 份、同案被
    告鄭士斌郵寄超級美鈔3,800 張至美國加州地區之中華郵政
    公司臺灣郵政國際快捷郵件寄送單照片1 張及該郵件拆封後
    之照片5 張（警卷第50頁至第55頁，第73頁至第95頁）在卷
    可稽。另上開郵寄之3,800 張美元百元鈔，於郵寄至舊金山
    國際機場時，經美國「海關暨邊境保護局（Customs and Bo
    rder Protection ）」進行管制食品抽檢，查獲其內除裝有
    20包乾燥海產（即干貝糖）外，尚有百元美鈔，因有可疑遂
    由「美國移民署暨海關執法局」及「美國秘勤局」偵查員進
    行檢驗比對，發現上開3,800 張美元百鈔，於印刷上與「超
    級美鈔」均有相同之缺點，應同屬偽造之「超級美鈔」乙節
    ，復有美國地方法院加州北區地方法院刑事起訴書之中、英
    文對照書各1 份（聲二卷第10頁至第23頁）附卷供參。再被
    告與同案被告鄭士斌郵寄共計3,800 張超級美鈔至美國加州
    地區，另於97年7 月7 日自高雄小港國際機場出境及攜帶20
    0 張超級美鈔入境美國，並於美國境內持超級美鈔購物等犯
    罪行為，經美國秘勤局（USSS）、「海關暨邊境保護局」（
    Customs and Border Protection ）等相關單位查悉後，被
    告旋於97年7 月15日經美國秘勤局（USSS）、移民暨海關執
    法局（ICE ）偵查員逮捕並於翌日經治安法官開庭審理後諭
    命羈押，後經被告認罪協商繫屬於美國北加州地方法院審理
    ，嗣經該法院判處有期徒刑33月確定並入監服刑，至99年12
    月15日始遭美國遣返抵達我國等情，有內政部警政署刑事警
    察局100 年5 月16日刑際字第1000060442號函檢覆之「美國
    加州法院判決書」、「法院裁定應執行刑及罰金書」、「驅
    逐出境處分書」、被告入出境資訊連結作業查詢單及內政部
    入出國及移民署國境事務大隊100 年6 月16日移署境桃國宏
    字第1008137418號函各1 份（本院卷第93頁至第130 頁、第
    133 頁、第134 頁、第138 頁）在卷可按，是本案被告所為
    之上開犯行，除其自白外，並有上述補強證據以資佐證，足
    見被告前揭自白應與事實相符，堪信為真實，本件事證明確
    ，被告犯行堪予認定，應依法論科。
二、按刑法第201 條第2 項之意圖行使之用而收集或交付偽造之
    有價證券罪，其所謂『收集』者，舉凡意圖供自己或他人行
    使之用，而有『收受』、蒐集、收買、受贈、互換、強取、
    詐取等一切移轉自己『持有』之行為皆屬之，所收集者，以
    他人偽造之有價證券為限；此所稱之『交付』，指非基於直
    接行使之目的，僅意圖供行使之用，而將他人偽造之有價證
    券，由自己『持有』之狀態，移轉於知情之他人持有之行為
    而言，不限於所有權之移轉。而『收集』與『交付』，雖屬
    兩種行為，然其法律上，既均以意圖供行使之用為要件，則
    收集後復交付於人，其收集行為，自應為交付之行為所吸收
    ，僅論以交付之罪（最高法院83年度臺上字第390 號判決要
    旨可參）。查同案被告鄭士斌意圖供行使之用，先自「王董
    」之成年男子處收集4,000 張之超級美鈔而持有，被告於知
    悉後上情後，即與同案被告鄭士斌共同將其中3,800 張以郵
    寄方式寄至美國加州欲供其使用，並將其餘200 張超級美鈔
    攜帶入境美國，且持以購物行使等情，業經本院審認如上，
    且偽造之有價證券為懲治走私條例所管制之進出口物品〔管
    制物品項目及其數額第1 條（甲、管制進出口物品）第3 款
    〕，故核被告上開所為，係犯懲治走私條例第2 條第1 項之
    私運管制物品出口罪、刑法第201 條第2 項後段意圖供行使
    之用而交付偽造有價證券罪及同法條前段之行使偽造有價證
    券罪。被告與同案被告鄭士斌所犯之懲治走私條例第2 條第
    1 項之私運管制物品出口罪，刑法第201 條第2 項後段意圖
    供行使之用而交付偽造有價證券罪，有犯意聯絡及行為分擔
    ，應論以共同正犯。另被告與同案被告鄭士斌利用不知情之
    中華郵政公司，郵寄偽造之「超級美鈔」至上開所述之美國
    加州地區，應屬間接正犯。又被告係一行為而同時觸犯上開
    2 罪名（即懲治走私條例第2 條第1 項之私運管制物品出口
    罪、刑法第201 條第2 項後段意圖供行使之用而交付偽造有
    價證券罪），應依刑法第55條之規定，從一重以刑法第201
    條第2 項後段規定處斷。被告行使偽造有價證券前交付偽造
    有價證券之低度行為，為行使之高度行為所吸收，不另論罪
    ，應僅論以行使偽造有價證券罪（被告行使偽造有價證券罪
    之犯行，並未與同案被告鄭士斌成立共同正犯）。末按行使
    偽造有價證券以使人交付財物，如果所交付者即係該證券本
    身之價值，則其詐欺取財仍屬行使偽券之行為，不另成立詐
    欺罪名；行使偽造有價證券以詐取財物，其取得財物行為，
    原已包含於該行使偽券行為之內，並不另成詐欺罪名，殊無
    適用刑法第55條之餘地。此有最高法院25年上字第1814號、
    31年上字第1918號判例意旨可資參照。是被告持偽造之超級
    美鈔至美國加州地區購買商品，其詐欺取財之行為，應已包
    含於行使偽造有價證券行為之內，不另成立詐欺取財之犯行
    ，附此敘明。爰審酌被告知悉同案被告鄭士斌持有之百元美
    鈔，係屬偽造不得行使，竟貪圖其數量高達4,000 張，金額
    總計40萬美元，持以行使將可獲取鉅額之利益，遂與同案被
    告鄭士斌共同將其中3,800 張郵遞至美國，欲供其在美國行
    使，另親自攜帶200 張入境美國，並利用部分超級美鈔於美
    國購買高單價之物品，其行為不僅已助長偽造鈔券之流通，
    且因超級美鈔仿真度之高，查緝困難，勢將紊亂國內外美鈔
    流通之貨幣體系，所為均屬非是，惟念其無犯罪之前科紀錄
    ，有臺灣高等法院被告前案紀錄表1 份在卷可佐，素行尚佳
    ，且於本院審理中坦承犯行，應有悔意，另郵寄及攜帶入境
    花費所餘之超級美鈔，均已遭美國警方查扣，所生危害已獲
    得控制，暨參酌被告於本案中涉案之情節、犯罪目的、手段
    等一切情狀，量處如主文所示之刑。又上開超級美鈔共計
    4,000 張，雖部分業經被告於美國境內使用，且其餘之超級
    美鈔亦遭美國警方所查扣，惟因上開偽造之百元美鈔係屬違
    禁物，故不問是否屬於被告所有，應依刑法第205 條之規定
    宣告沒收之。
三、末按同一行為雖經外國確定裁判，仍得依本法處斷。但在外
    國已受刑之全部或一部執行者，得免其刑之全部或一部之執
    行，刑法第9 條定有明文。又依刑法第9 條但書規定，在外
    國已受刑之全部或一部執行者，得免其刑之全部或一部之執
    行者，應於判決主文宣告之，亦有最高法院70年度臺上字第
    1480號、71年度臺上字第5445號判決意旨可資參照。經查，
    本案被告上開同一之犯罪行為，業經美國北加州地方法院判
    處有期徒刑33月確定，並自97年7 月15日遭逮捕後羈押、入
    監服刑，且於99年12月15日甫經美國遣返回國等情，已如前
    述，故本院考量被告於美國羈押、服刑之期間已達29個月，
    比之同案件在我國可能判處之徒刑及本院所宣告之刑期，再
    衡以我國刑法之相關假釋之規定，顯其於美國之執行期間應
    已足以達懲儆之效果，且被告犯後已有所悔悟，態度良好並
    坦承犯行，堪信被告經此審判及服刑教訓後，當知所警惕，
    是本院認本案依法應免其刑全部之執行，爰併予諭知如主文
    所示。
據上論斷，應依刑事訴訟法第273 條之1 第1 項、第284 條之1
、第299 條第1 項前段，懲治走私條例第11條、第2 條第1 項，
刑法第11條前段、第28條、第55條、第201 條第2 項、第9 條、
第205 條，刑法施行法第1 條之1 ，判決如主文。
本案經檢察官顏漢文到庭執行職務。
中    華    民    國   100    年    7     月    26    日
                    刑事第十二庭  法  官  林勳煜
以上正本證明與原本無異。
如不服本判決應於收受本判決後10日內向本院提出上訴書狀，並
應敘述具體理由，如未敘述上訴理由者，應於上訴期間屆滿後20
日內補提理由書狀於本院（均須按他造當事人之人數附繕本）「
切勿逕送上級法院」。
中    華    民    國   100    年    7     月    26    日
                                  書記官  莊正彬
附錄本判決論罪科刑法條：
中華民國刑法第201條
（有價證券之偽造變造與行使罪）
意圖供行使之用，而偽造、變造公債票、公司股票或其他有價證
券者，處3 年以上10年以下有期徒刑，得併科3 千元以下罰金。
行使偽造、變造之公債票、公司股票或其他有價證券，或意圖供
行使之用，而收集或交付於人者，處1 年以上7 年以下有期徒刑
，得併科3 千元以下罰金。
懲治走私條例第2條
私運管制物品進口、出口逾公告數額者，處7 年以下有期徒刑，
得併科新臺幣3 百萬元以下罰金。
前項之未遂犯罰之。
第1 項所稱管制物品及其數額，由行政院公告之。